# 在保险公司购买团队意外保险

提问人：yafang990742070 时间：2018-03-10 09:23:47
老师，我公司为全体员工在保险公司购买团队意外保险作为补充医疗保险，费用在职工工资总额的5%以内，减轻员工的医疗费用，如果职工生病产生的医药费用由保险公司出。 请问这个可以作为税前列支吗？

回答人：chenyiwei
这类商业保险和《企业所得税法实施条例》第三十五条规定可以按一定标准税前扣除的补充医疗保险可能还是有很大差异的。建议与主管税务机关沟通确认，并咨询税务专业人士意见。